【裁判字號】    98,交聲,838
【裁判日期】    980430
【裁判案由】    交管條例聲異
【裁判全文】
臺灣板橋地方法院交通事件裁定         98年度交聲字第838號
原處分機關  交通部公路總局臺北區監理所
異  議  人
即受處分人  甲○○
上列異議人即受處分人因違反道路交通管理處罰條例事件，對於
交通部公路總局臺北區監理所於中華民國98年3 月5 日所為之處
分（原處分案號：北監自裁字第裁40-RA0000000號），聲明異議
，本院裁定如下：
    主  文
異議駁回。
    理  由
一、按汽車駕駛人，行經有燈光號誌管制之交岔路口闖紅燈者，
    處新臺幣（下同）一千八百元以上五千四百元以下罰鍰；又
    汽車駕駛人駕駛汽車違反道路交通管理處罰條例第53條規定
    者，除應依該條所規定之罰鍰處罰外，並予記違規點數三點
    ，道路交通管理處罰條例第53條第1 項、第63條第1 項第3
    款分別定有明文。
二、本件異議人即受處分人甲○○於民國97年12月7 日下午3 時
    11分許，駕駛車牌號碼KV-5451 號自用小客車，途經基隆市
    ○○○○道路與基金二路1 巷設置有燈光號誌管制之交岔路
    口時，因闖紅燈直行，經當場拍照採證，由基隆市警察局交
    通警察隊以受處分人所駕駛之汽車有違反道路交通管理處罰
    條例第53條第1 項規定之情事逕行製單舉發，經將該舉發通
    知單送達受處分人收受，受處分人乃於應到案日期前提出陳
    述，經原處分機關函請舉發機關調查後，仍依道路交通管理
    處罰條例第53條第1 項、第63條第1 項第3 款（裁決書漏引
    第1 項第3 款，應予補正）及違反道路交通管理事件統一裁
    罰基準表之規定，於98年3 月5 日裁處受處分人罰鍰二千七
    百元，並記違規點數三點。
三、受處分人甲○○固坦承於上揭時間駕駛其所有之車牌號碼KV
    -5451 號自用小客車途經前開路口時燈光號誌確為紅燈之事
    實，惟辯稱：伊開車行經上述路段時因車多而在車道中緩速
    依序前進，於綠燈時不知何故，所有車輛均無法前進，在停
    了約15秒後車輛開始前進，伊也跟著前行，但此時燈號迅速
    轉為紅燈，因號誌在正前遠方並不明顯，遂未能及時反應煞
    車，俟反應過來，車輛已無法後退，只好跟著前車向前，否
    則將影響路口其他車道車輛之行駛，伊並非故意或過失違規
    ，實乃當時客觀路況使然，有不得已之正當理由云云。然查
    ，被告駕駛汽車行經之上址交岔路口設置有燈光號誌管制，
    而受處分人駕駛汽車，於行經該路口而通過停止線致觸動感
    應啟動電腦自動照相機時，黃燈3 秒之時間已過，轉換紅燈
    亮起已有2.4 秒，但該汽車仍以時速25公里之速度持續行駛
    之事實，有原採證照片二幀附卷可稽，已可認定。況且自該
    二幀採證照片觀察，其中第一幀顯示受處分人所有之汽車業
    伸越停止線進入路口範圍，已近行人穿越道上，顯已對他方
    向行人及來車通行路權造成影響，甚至在第二幀採證照片上
    明顯可知確有以車行速度時速25公里闖紅燈直行之情事，且
    觀當時車流路況並非極度擁擠，更無其所辯稱之進退不能云
    云，是受處分人駕駛汽車有於前述時地闖紅燈之違規事實，
    灼然甚明。受處分人駕駛汽車至交岔路口，未思減速並注意
    燈光號誌之轉換，既自承疏於判斷反應而未及煞停於停止線
    前，卻猶以上開情詞置辯，經徵諸採證照片所示，顯係卸責
    之詞，要不足採。本件事證明確，受處分人確有駕駛上開車
    牌號碼之汽車於上述時間在行經有燈光號誌管制之交岔路口
    闖紅燈之違規事實洵堪認定。從而原處分機關依違反道路交
    通管理處罰條例第53條第1 項、第63條第1 項第3 款、違反
    道路交通管理事件統一裁罰基準表之規定，裁處受處分人罰
    鍰二千七百元，並記違規點數三點，核無不當。本件聲明異
    議為無理由，應予駁回。
據上論斷，應依道路交通案件處理辦法第19條，裁定如主文。
中    華    民    國    98    年    4     月    30    日
                  交通法庭    法  官  張江澤
以上正本證明與原本無異。
如不服本裁定，應於送達後5日內，向本院提出抗告狀。
                              書記官  梁宜庭
中    華    民    國    98    年    5     月    4     日


司法院資訊處製作；財團法人民間司法改革基金會備份。
